臺灣板橋地方法院刑事判決　　　　　　　　　　　　　九十年度訴字第一七八０號
　　公　訴　人　臺灣板橋地方法院檢察署檢察官
　　被　　　告　乙○○
　　指定辯護人　甲○公設辯護人彭宏東
右列被告因違反毒品危害防制條例案件，經檢察官提起公訴（九十年度偵字第九九七
九號），甲○判決如左：
    主  文
乙○○無罪。
    理  由
一、公訴意旨略以：被告乙○○與年籍姓名不詳男子共同意圖營利，於民國八十八年
    五、六月間，在臺北縣板橋市○○路瑞益社區，以每小包新臺幣（下同）一千元
    之價格，由乙○○以電話聯絡，再由年籍姓名不詳男子負責交貨方式，販賣（第
    ）二級毒品安非他命予丙○○。嗣於九十年六月一日，因查獲丙○○另犯毒品案
    （另案由檢察官偵查），經其供述，而循線查知上情，因認被告乙○○涉有毒品
    危害防制條例第四條第二項之販賣第二級毒品罪嫌云云。
二、按犯罪事實，應依證據認定之，無證據不得推定其犯罪事實；不能證明被告犯罪
    者，應諭知無罪之判決，刑事訴訟法第一百五十四條及第三百零一條第一項分別
    定有明文。次按事實之認定，應憑證據，如未能發現相當證據，或證據不足以證
    明，自不能以推測或擬制之方法為裁判基礎；認定犯罪事實所憑之證據，雖不以
    直接證據為限，間接證據亦包括在內，然無論直接或間接證據，其為訴訟上之證
    明，須於通常一般之人均不致於有所懷疑，而得確信其為真實之程度者，始得據
    之為有罪之認定，倘其證明尚未達到此一程度，而有合理之懷疑存在時，即無從
    為有罪之認定；共同被告所為不利於己之供述，固得採為其他共同被告犯罪之證
    據，惟此項不利之供述，仍應調查其他必要之證據，以察其是否與事實相符，自
    難專憑此項供述，為其他共同被告犯罪事實之認定；認定不利於被告之事實，須
    依積極證據，苟積極證據不足為不利於被告事實之認定時，即應為有利於被告之
    認定，更不必有何有利之證據，最高法院四十年台上字第八六號、七十六年台上
    字第四九八六號、三十一年度上字第二四二三號及三十年度上字第八一六號判例
    分別著有明文。
三、公訴人認被告乙○○涉犯上開毒品危害防制條例第四條第二項之販賣第二級毒品
    罪嫌，無非以被告乙○○右揭販賣犯行，業據同案被告丙○○迭於警偵訊時指述
    綦詳，並指認其口卡無訛為其論據。
四、訊據被告乙○○堅決否認有前揭公訴人所指之犯行，辯稱：伊不知丙○○為何要
    咬伊，丙○○所言不實，伊並未將安非他命販賣予丙○○，伊接受測謊時所講是
    真的等語。
五、經查：
    （一）證人即同案被告丙○○於警訊時供稱：「警方實施搜索時（九十年六月一
          日二十時）我人在現場，現場查獲安非他命一小包淨重０．二公克、鏟食
          用吸管一枝皆屬我所有；我安非他命是向乙○○購買，每一小包安非他命
          以一千元之代價購買；我是打行動電話0000000000給乙○○跟
          他說我要多少安非他命，乙○○則會跟我約時間及地點後，叫他旁邊一名
          叫「阿弟」之男子拿安非他命到所約地點賣給我」等語；於九十年六月二
          日檢察官偵查時供稱：「我有一次向乙○○買安非他命，是八十九年五月
          份在板橋市○○路向他買一千元，是他向我聯絡的」等語；於九十年六月
          二十九日檢察官偵查時復供稱：「八十八年（向乙○○）買過一次，．．
          後來我打手機給他（１６的），他叫一個人拿下來給我，在板橋四川路瑞
          益社區，約八十八年五、六月下午，購買一千元．．以後沒有買過」等語
          ；於九十年十一月二日甲○審理時供稱：「．．是在八十九年八月間（向
          乙○○）買的，我是在板橋市○○路瑞益社區附近的釣蝦場，因為目標明
          顯所以約在那裡，．．我只有跟他（乙○○）買兩次，九十年六月一日被
          查獲的那一包安非他命是跟乙○○買的，是九十年五月底某日，是約好在
          板橋市南雅夜市買的，送貨的都是一些年紀比較小的人．．我打給乙○○
          的手機號碼前面是０九一六的，後面已經忘記了」等語；復於九十一年三
          月二十五日甲○審理時供稱：「我是打０九一六的電話給乙○○，．．第
          一次是八十八年在板橋市○○路瑞益社區，被告（乙○○）請「阿弟」之
          成年男子交付安非他命給我及向我收取一千元的現金。第二次來送貨、收
          錢之人跟第一次來送貨、收錢之人是不一樣，我只有跟被告買這兩次，我
          第一次是站在釣蝦場，送的人問我「慶龍」你認識嗎？我說認識，他就把
          安非他命交給我」等語，其前後所述顯然不符，自無從確定證人丙○○於
          九十年六月一日經警實施搜索在現場所查獲之安非他命一小包淨重０．二
          公克究係其於何時地向被告乙○○所購買？證人向被告購買安非他命之次
          數為何？證人究於何時地向被告買過安非他命？
    （二）被告乙○○及證人丙○○經甲○送請法務部調查局施以測謊鑑定結果，被
          告稱「扣案之毒品非其賣予丙○○；其未找人送毒品予丙○○」，經測試
          呈情緒波動之反應，研判有說謊。另證人則未前往接受測謊等情，有法務
          部調查局九十一年二月二十日調科參字第90085598號測謊報告書一紙在卷
          足憑。惟按測謊鑑定，係依一般人在說謊時，會產生遲疑、緊張、恐懼、
          不安等心理波動現象，乃利用測謊儀器將受測者之上開情緒波動反應情形
          加以紀錄，用以判別受測者所供述之真實性，倘受測者愈想壓抑其謊言所
          產生之情緒，在測謊儀器上會愈產生明顯之情緒波動反應，反之，則無此
          不實之波動反應。從而測謊鑑定結果，如就否認犯罪有不實之情緒波動反
          應，固得供審判上之參酌，惟不得採為有罪判決之唯一憑據，然若其否認
          犯罪之供述，無任何不實之情緒波動反應，又無其他合法之積極證據足為
          犯罪行為之證明者，即可印證其真實性，非不得為有利於受測者之認定，
          有最高法院八十七年度台上字第三三三九號裁判可資參照。是本件被告雖
          就否認犯罪有不實之情緒波動反應，但仍不得採為有罪判決之唯一憑據至
          明。
    綜上所陳，證人即同案被告丙○○所為之證詞，其前後所述不一，難以採信，而
    被告雖就否認犯罪有不實之情緒波動反應，但仍不得採為有罪判決之唯一憑據，
    ，均尚不足證明被告乙○○有販賣（或轉讓）第二級毒品安非他命之事實，公訴
    意旨徒憑證人丙○○於警偵訊時之指述，即認被告犯上開販賣第二級毒品安非他
    命之罪，即有未洽，此外，復查無其他積極之證據足以證明被告有上開公訴人所
    指之犯行，揆諸前揭法條及判例意旨，本件不能證明被告犯罪，自應諭知被告無
    罪之判決。
據上論斷，應依刑事訴訟法第三百零一條第一項判決如主文。
本案經檢察官黃彥琿到庭執行職務
中    華    民    國      九十一        年      四      月      八      日
                                      臺灣板橋地方法院刑事第一庭
                                          法  官  楊  千  儀
右正本證明與原本無異。
如不服本判決，應於判決送達後十日內，向甲○提出上訴狀。
                  書記官  吳  河  東
中    華    民    國      九十一        年      四      月      十一    日
